# 无偿移交的资产减值问题

提问人：auditorzjf 时间：2020-09-01 08:05:07
瑞华研究2010-20192010-2019，问题，问题1-3-71-3-7（对于将被无偿移交出去，但移交后仍将继续作为本企业生产经营所必需的配套设施的固定资产，可否全额计提减值）“如果这些输电线路正常情况下应当由电网公司出资建设，而现在由发电企业出资建设，并由电网公司回购或者无偿接收，但以往和未来一直为发电企业正常开展经营活动所必需，则就其经济实质而言，实际上是发电企业通过承担建设成本而获得了一项“使用权资产”，该“使用权资产”的初始计量金额应当等于相关输电线路于回购或移交日的账面价值减去电网公司按回购协议约定应支付的回购价款（如为无偿移交，则回购价款为零）后的余额，也就是此处A公司“拟计提减值准备”的金额。该“使用权资产”应当在后续的电厂运营期内摊销，计入各期营业成本。”
陈版，您好！对于上述问题，假设A公司垫资的目的就是为了其下属公司发电厂更快的投产发电，电厂核准发电后无偿移交。但移交后下属电厂会按照市场价另行支付电网公司线路使用费等相关费用。问题 1 ：在此种情况下，并不像原题中建设成本相当于抵偿后续使用权资产的租金。而也并非通常情况下的电厂达到预定使用状态必要支出，是否可以单独作为一项捐赠考虑，还是基于实质，与电厂的提前投入运营认定为相关事项，对比考虑电厂提前发电获得的额外现金流入。问题 2 ：在现实中可能遇到某公司支付政府相关验收人员红包，目的可能是希望更快的通过相关资产验收等，该支出应该如何处理呢？（有公司会找各种名目的替票入账，但有些资产费用结构是比较固定的，明显不相符）

回答人：chenyiwei
1 、还是建议了解为何发电企业愿意出资建设这些设施并无偿移交给电网企业，其背后的商业逻辑和经济实质是什么，基于经济实质的分析确定其会计处理方案。不建议简单地将其认定为无偿捐赠。不排除如你所述“基于实质，与电厂的提前投入运营认定为相关事项，对比考虑电厂提前发电获得的额外现金流入”，以确定是否符合确认为资产的条件。
2 、这种“红包”是不合法的贿赂，应直接计入营业外支出处理。当然，在实务中，由于“有公司会找各种名目的替票入账”，其经济实质可能并不容易核实确定。